【裁判字號】    96,交簡上,103
【裁判日期】    970204
【裁判案由】    過失傷害
【裁判全文】
臺灣雲林地方法院刑事判決           96年度交簡上字第103號
上  訴  人
即  被  告  甲○○
上列上訴人即被告因過失傷害案件，不服本院虎尾簡易庭96年度
虎交簡字第140 號中華民國96年10月29日第一審刑事簡易判決（
臺灣雲林地方法院檢察署檢察官聲請簡易判決處刑案號：96年度
偵字第1751號）提起上訴，本院管轄之第二審合議庭判決如下：
    主  文
上訴駁回。
甲○○緩刑貳年。
    事  實
一、甲○○受僱於喬國通運股份有限公司，負責駕駛營業大客車
    載送病患就醫之業務，為從事駕駛業務之人，其於民國95年
    8 月30日上午，駕駛車牌號碼PP-292號營業大客車搭載病患
    ，沿雲林縣二崙鄉○○路由北往南方向行駛，於同日上午8
    時30分許，行經該路與裕民路交岔路口，遇閃光黃燈，本應
    注意減速接近，注意安全，小心通過，及汽車行駛時，駕駛
    人應注意車前狀況，並隨時採取必要之安全措施，而當時天
    候晴朗，日間有自然光線，柏油路面乾燥無缺陷，亦無障礙
    物，視距良好，閃光號誌運作正常，且依甲○○之智識、能
    力，亦無不能注意之情事，詎其竟疏未注意減速接近路口及
    車前狀況，適有丙○○駕駛車牌號碼PL-4278 號自用小貨車
    搭載其妻乙○○○，沿裕民路由東往西方向行經該交岔路口
    ，遇閃光紅燈，亦疏未注意車輛應減速接近，先停止於交岔
    路口前，讓幹道車優先通行後認為安全時，方得續行，且未
    注意車前狀況，致甲○○所駕駛之營業大客車左前側車身撞
    擊丙○○所駕駛自用小貨車之右側車身，使該自用小貨車左
    側車身翻倒著地，丙○○因而受有頭部外傷併輕度腦震盪、
    胸部及背部挫傷、臉部約4 公分裂傷等傷害，乙○○○則受
    有左橈骨骨折、骨盆骨折及左第4 、6 根肋骨骨折等傷害。
    甲○○肇事後，於有偵查犯罪職權之機關或公務員發覺其犯
    行前，在警方據報前往現場處理時，當場承認其為肇事人，
    自首並接受裁判。
二、案經丙○○、乙○○○訴由雲林縣警察局西螺分局報告臺灣
    雲林地方法院檢察署檢察官偵查後聲請簡易判決處刑。
    理  由
一、按被告以外之人於審判外之陳述，雖不符前4 條之規定，而
    經當事人於審判程序同意作為證據，法院審酌該言詞陳述或
    書面陳述作成時之情況，認為適當者，亦得為證據，刑事訴
    訟法第159 條之5 第1 項定有明文。其立法意旨在於傳聞證
    據未經當事人之反對詰問予以核實，原則上先予排除。惟若
    當事人已放棄反對詰問權，於審判程序中表明同意該等傳聞
    證據可作為證據，基於尊重當事人對傳聞證據之處分權，及
    證據資料愈豐富，愈有助於真實發見之理念，且強化言詞辯
    論主義，使訴訟程序得以順暢進行，上開傳聞證據亦均具有
    證據能力。經查，被告甲○○及檢察官就本院所引用下列被
    告以外之人於審判外之陳述，於審判程序均同意作為證據，
    且本院審酌此等證據資料作成時之情況，均無不法之情事，
    且與待證事實具有關聯性，認為適宜作為本案之證據，故均
    有證據能力，合先敘明。
二、上開犯罪事實業據被告於警詢、偵訊及本院審理中均坦承不
    諱，核與告訴人丙○○、乙○○○於警詢中指述之情節相符
    ，並有道路交通事故現場圖、道路交通事故調查報告表、慈
    愛綜合醫院及林新醫院所開立之診斷證明書各1 份及現場照
    片8 張等在卷足憑。按閃光黃燈表示「警告」，車輛應減速
    接近，注意安全，小心通過；閃光紅燈表示「停車再開」，
    車輛應減速接近，先停止於交岔路口前，讓幹道車優先通行
    後認為安全時，方得續行；又汽車行駛時，駕駛人應注意車
    前狀況，並隨時採取必要之安全措施，道路交通標誌標線號
    誌設置規則第211 條第1 項及道路交通安全規則第94條第3
    項分別定有明文。查被告考領有職業大客車之駕駛執照，有
    上開道路交通事故調查報告表可參，自應知悉上開規定，且
    本件事發當時天候晴朗，日間有自然光線，柏油路面乾燥無
    缺陷，亦無障礙物，視距良好，閃光號誌運作正常，亦有上
    開道路交通事故調查報告表可佐，且依被告之智識、能力又
    無不能注意之情事，竟於行經設有閃光黃燈之交岔路口時，
    疏未注意減速接近路口及車前狀況，因而肇事，其有過失已
    至為灼然，且被告之過失與告訴人丙○○、乙○○○之傷害
    結果間，顯有相當因果關係。至告訴人丙○○駕車行經設有
    閃光紅燈之交岔路口時，疏未注意車輛應減速接近，先停止
    於交岔路口前，讓幹道車優先通行後認為安全時，方得續行
    ，且未注意車前狀況，而就本件事故之發生雖亦與有過失，
    惟被告仍不能因此而解免其過失責任。綜上足認，被告上開
    自白與事實相符，應堪採為被告有罪之證據，則被告犯行堪
    以認定。
三、核被告所為，係犯刑法第284 條第2 項前段之業務過失傷害
    罪。被告以1 過失行為，同時侵害告訴人丙○○、乙○○○
    之個人法益，而觸犯構成要件相同之罪名，為想像競合犯，
    應依刑法第55條之規定從1 重處斷。又被告肇事後，於有偵
    查犯罪職權之機關或公務員發覺其犯行前，在警方據報前往
    現場處理時，當場承認其為駕駛人，自首並接受裁判，有雲
    林縣警察局西螺分局96年10月18日雲警螺交字第0960010673
    號函所附被告之道路交通事故案查詢表1 紙在卷可參，核與
    刑法第62條前段規定之自首要件相符，爰依法減輕其刑。是
    原審審酌被告犯罪之一切情狀，依刑事訴訟法第449 條第1
    項前段、第454 條第2 項，刑法第284 條第2 項前段、第55
    條、第62條前段、第41條第1 項前段，刑法施行法第1 條之
    1 第1 項、第2 項前段等規定，逕以簡易判決量處被告有期
    徒刑6 月，併諭知如易科罰金，以新臺幣1,000 元折算1 日
    ，且因被告犯罪時間在96年4 月24日以前，符合中華民國九
    十六年罪犯減刑條例第2 條第1 項第3 款所定減刑條件，而
    併依該條例第2 條第1 項第3 款、第7 條之規定，於裁判時
    減其宣告刑2 分之1 為有期徒刑3 月，併諭知如易科罰金，
    以新臺幣1,000 元折算1 日，本院經核原判決認事用法，均
    無不合，量刑亦稱妥適。被告上訴意旨指摘原判決疏未審酌
    告訴人丙○○之肇事責任，且量刑過重，為無理由，應予駁
    回。
四、末查，被告前未曾因故意犯罪受有期徒刑以上刑之宣告，有
    臺灣高等法院被告前案紀錄表1 份在卷足按，其因一時疏忽
    而肇事觸法，事後於本院審理中已與告訴人丙○○、乙○○○達成民事和解，有本院97年度交簡上附民字第1 號和解筆
    錄1 份在卷可查，經此偵、審程序，應知所警惕，信無再犯
    之虞，本院因認被告前所宣告及減得之刑，以暫不執行為適
    當，爰依刑法第74條第1 項第1 款之規定，諭知緩刑2 年，
    以啟自新。
據上論斷，應依刑事訴訟法455 條之1 第1 項、第3 項、第368
條，刑法第74條第1 項第1 款，判決如主文。
本案經檢察官林豐正到庭執行職務。
中    華    民    國    97    年    2     月    4     日
                  刑事第一庭    審判長法  官  紀文勝
                                      法  官  楊昱辰
                                      法  官  王雅苑
以上正本證明與原本無異。
本判決不得上訴。
                                      書記官  張簡純靜
中    華    民    國    97    年    2     月    4     日


司法院資訊處製作；財團法人民間司法改革基金會備份。
